【裁判字號】    91,易,2171
【裁判日期】    920819
【裁判案由】    違反入出國及移民法
【裁判全文】
臺灣桃園地方法院刑事判決                        九十一年度易字第二一七一號
    公  訴  人  臺灣桃園地方法院檢察署檢察官
    被      告  乙○○
右被告因違反入出國及移民法案件，經檢察官提起公訴（九十年度偵緝字第七九六號
、九十一年度偵字第六七三三號），本院判決如左：
    主  文
乙○○共同連續在機場以交付證件，利用航空器運送非運送契約應載之人至他國，處
有期徒刑伍月，如易科罰金以參佰元折算壹日。
    事  實
一、甲○○（另行審理）與成年人「柯世全」等人，共同基於在機場以交換證件，利
    用航空器運送非運送契約應載之人偷渡至他國之概括犯意聯絡，由甲○○於民國
    八十九年初某日，以提供至香港或泰國旅遊之機票、旅費為代價，徵得與其等亦
    有前開犯意聯絡，且基於概括犯意之乙○○同意後，即由人蛇集團成員分別以乙○○、丙○○（另行審理）名義，分別向附表一所示之航空公司購買其二人於附
    表一所示前往美國之機票，由甲○○分別於附表一所示之日期連同護照、機票持
    向附表一位於中正國際機場內之航空公司機場櫃臺辦理其等赴美機票劃位及登機
    手續，迨手續辦妥取得署名乙○○或丙○○名義之前揭班機之登機證，於通過中
    正國際機場出境查驗後，即在中正國際機場航空站內某處，與正搭機返國或欲搭
    機出境，亦在中正國際機場航空站內逗留之甲○○會合，將前揭赴美班機機票、
    登記證等證件，交予甲○○等人轉交已在中正國際機場內等候，欲偷渡前往美國
    之不詳姓名年籍大陸地區人民，再由該大陸地區人民持以搭乘前揭赴美班機，而
    使上開航空公司運送非運送契約所約定應載之人前往美國洛杉磯、檀香山等城市
    ，而乙○○、丙○○則分別持自甲○○或人蛇集團成員在航空站內所交付，其等
    所掩護偷渡之大陸地區人民，當日原擬在中正國際機場搭乘轉機之另班前往香港
    或泰國曼谷班機之登機證件，搭乘該班機至香港或泰國曼谷後再於二至三日後之
    返國（詳如附表二）。嗣丙○○所有之護照（編號Ｍ00000000）於八十
    九年六月二十一日在臺北市士林夜市遺失，並輾轉為某人蛇集團所持有，於不詳
    時間、地點將護照上照片換貼為大陸地區人民陳昭仁之照片加以變造後，於九十
    年四月廿二日在泰國曼谷機場交予陳昭仁，並於當日由其持之搭乘長榮航空ＢＲ
    —０六二號班機，自泰國曼谷飛抵中正國際機場後，再於中正國際機場航空站內
    ，自人蛇集團成員年約三十餘歲之周小姐收受長榮航空飛往美國洛杉磯市之ＢＲ
    —０一二號班機的登機證，連同前揭變造之丙○○護照，至中正國際機場Ｃ三號
    登機門欲搭乘前揭赴美班機時，為內政部警政署航空警察局勤務人員當場查獲，
    扣得該變造過之護照一本，並循線查獲上情。
二、案經內政部警政署航空警察局移送臺灣桃園地方法院檢察署檢察官偵查起訴。
    理  由
一、右揭事實，業據被告乙○○於本院調查、審理時坦承不諱，核與同案被告丙○○
    於本院調查時供稱無訛，而被告乙○○及同案被告丙○○均未曾入境美國乙節，
    有美國在臺協會臺北辦事處九十年六月十一日及九十一年六月二十五日函暨譯文
    各二紙在卷可稽，又被告乙○○與同案被告甲○○、丙○○歷次之入出境資料及
    所搭乘之飛機，亦有卷附之入出境電腦查詢結果、內政部警政署航空警察局九十
    一年九月十三日航警刑字第○九一○○二三二九五號函暨所附被告乙○○、同案
    被告甲○○歷次所搭班機起迄機場資料、長榮航空股份有限公司九十一年六月二
    十日長航法字第二○○二一七三二號函、中華航空公司九十一年六月二十一日２
    ００２ＰＳ＼ＴＺ００５２２號函、中正國際機場航空警察局安檢隊第四組入出
    境清倉記錄表三份、旅客入出境紀錄查詢單、入出境紀錄同行資料、陳昭仁自白
    書、外交部領事事務局九十年五月十一日領（一）（九０）字第九０五二０一七
    二一三號暨所附同案被告丙○○之護照申請書、登機證、航空警察局護照查驗隊
    護照鑑識說明書及扣案偽造護照一本可證，堪認被告乙○○確實知悉其交付機票
    及登機證予同案被告甲○○及柯世全之目的，係為協助非運送契約約定應搭載之
    人前往美國，被告乙○○與同案被告甲○○及柯世全，就上開犯行間互有行為之
    分擔及犯意之聯絡，至為明確，本件事證明確，被告乙○○上開犯行堪以認定，
    應依法論科。
二、核被告乙○○上開所為，係犯入出國及移民法第五十三條第一項之在機場以交付
    證件利用航空器運送非運送契約應載之人至他國既遂罪。被告與同案被告甲○○
    柯世全間，就上開以交付登機證利用航空器使非運送契約應運送之大陸地區人民
    過境至美國之犯行，渠等相互間具有犯意之聯絡及行為之分擔，均為共同正犯。
    至被告乙○○與同案被告丙○○僅係於同日至中正國際機場一同出國，在此之前
    二人並不認識，雖係搭同班飛機前往泰國曼谷，並住同一家飯店之房間，然此均
    係出於同案被告甲○○之安排，是難認被告乙○○與同案被告丙○○二人間，就
    上開犯行有犯意之聯絡與行為之分擔，公訴人認被告乙○○與同案被告丙○○二
    人為共同正犯，容有誤會，附此敘明。又被告乙○○前後三次犯行間，時間緊接
    、犯罪手法相同，所犯罪名相同，顯係出於概括犯意反覆為之，為連續犯，應行
    刑法第五十六條之規定論以一罪，並加重其刑，爰審酌被告乙○○為貪圖近利，
    甘淪為人蛇集團一員，採分工方式，交付所取得登機證，協助非運送契約所載之
    大陸人士前往美國，助長偷渡歪風，紊亂國際間管制入出境秩序，其犯罪之目的
    、手段、所生危害及犯罪後坦承犯行等一切情狀，量處如主文所示之刑，又被告
    乙○○行為後，刑法第四十一條業已修正為：「犯最重本刑為五年以下有期徒刑
    之罪，而受六個月以下有期徒刑或拘役之宣告，因身體、教育、職業、家庭之關
    係或其他正當事由，執行顯有困難者，得以一元以上三元以下折算一日，易科罰
    金，但確因不執行所宣告之刑，難收矯治之效，或難以維持法秩序者，不在此限
    。」，並於九十年一月十日經總統公布，同年月十二日起施行，是被告乙○○犯
    罪後法律已有變更，惟適用新舊法比較結果，兩者並無不同，依刑法第二條第一
    項前段之規定，應適用裁判時之新法，爰依修正後刑法第四十一條第一項前段規
    定，併諭知易科罰金之折算標準，以資懲儆。至扣案之換貼大陸地區男子陳昭仁
    照片之變造中華民國護照一本，係同案被告丙○○所遺失遭他人拾獲而變造，並
    無證據係同案被告丙○○所變造，且此部分業經檢察官以九十年度偵緝字第七九
    六號不起訴處分確定，尚與刑法第三十八條所定沒收之要件有所未合，爰不於本
    案為沒收之諭知，附此敘明。
三、同案被告甲○○、丙○○二人俟到案後另行審結。
據上論斷，應依刑事訴訟法第二百九十九條第一項前段，入出國及移民法第五十三條
第一項，刑法第十一條前段、第二條第一項前段、第二十八條、第五十六條、修正後
第四十一條第一項前段，罰金罰鍰提高標準條例第二條，判決如主文。
本案經檢察官陳俊茂到庭執行職務。
中      華      民      國    九十二    年      八      月    十九      日
                            臺灣桃園地方法院刑事第二庭
                                審判長法  官 徐培元
                                      法  官 張震武
                                      法  官 許乃文
右正本證明與原本無異。
如不服本判決，應於判決送達後十日內向本院提出上訴狀( 應附繕本 )，上訴於
臺灣高等法院。
              書記官 陳慧玲
中      華      民      國    九十二     年     八      月    十九     日
入出國及移民法第五十三條。
附表一：
┌─┬───┬─────────┬────────┬───────┬───
│編│行為人│航空公司、班機編號│表定起飛時間、  │表定到達時間、│備註
│號│      │                  │地點            │抵達地        │
├─┼───┼─────────┼────────┼───────┼───
│一│乙○○│長榮航空股份有限公│八十九年四月二十│當地時間十五時│
│  │      │司                │六日十八時三十分│五十分        │
│  │      │ＢＲ—０一二號    │中正國際機場    │美國洛杉磯市  │
├─┼───┼─────────┼────────┼───────┼───
│二│乙○○│新加坡航空公司    │八十九年五月八日│當地時間二十時│
│  │      │ＳＱ—００六號    │二十二時五十五分│十分      │
│  │      │                  │中正國際機場    │美國洛杉磯市  │
├─┼───┼─────────┼────────┼───────┼───
│三│乙○○│中華航空股份有限司│八十九年八月二十│當地時間十七時│
│  │      │公                │九日二十三時十分│十五分        │
│  │      │ＣＩ—００二號    │中正國際機場    │美國檀香山市  │
├─┼───┼─────────┼────────┼───────┼───
│四│丙○○│新加坡航空公司    │八十九年五月八日│當地時間二十時│
│  │      │ＳＱ—００六號    │二十二時五十五分│十分          │
│  │      │                  │中正國際機場    │美國洛杉磯市  │
└─┴───┴─────────┴────────┴───────┴───
附表二：
┌─┬───┬─────────┬────────┬───────┬───
│編│行為人│航空公司、班機編號│表定起飛時間、地│表定抵達時間、│備註
│號│      │            │點              │到達地        │
├─┼───┼─────────┼────────┼───────┼───
│一│乙○○│國泰航空股份有限公│八十九年四月二十│同日十六時    │
│  │      │司                │九日十四時零五分│中正國際機場  │
│  │      │ＣＸ—四二０號    │香港            │              │
├─┼───┼─────────┼────────┼───────┼───
│二│乙○○│中華航空股份有限公│八十九年五月十一│同日二十二時二│
│  │      │司                │日十七時五十分  │十分          │
│  │      │ＣＩ—六九六號    │泰國曼谷        │中正國際機場  │
├─┼───┼─────────┼────────┼───────┼───
│三│乙○○│中華航空股份有限司│八十九年八月三十│同日二十一時二│
│  │      │公                │日十四時五十分  │十五分        │
│  │      │ＣＩ—六四二號    │泰國曼谷        │中正國際機場  │
├─┼───┼─────────┼────────┼───────┼───
│四│丙○○│中華航空股份有限公│八十九年五月十一│同日二十二時五│
│  │      │司                │日十七時五十分  │十分          │
│  │      │ＣＩ—六九六號    │泰國曼谷        │中正國際機場  │
└─┴───┴─────────┴────────┴───────┴───


司法院資訊處製作；財團法人民間司法改革基金會備份。
